臺灣桃園地方法院刑事判決　　　　　　100年度審訴字第711號
公　訴　人　臺灣桃園地方法院檢察署檢察官
被　　　告　謝慎展
上列被告因違反毒品危害防制條例案件，經檢察官提起公訴（99
年度毒偵字第6044號），本院判決如下：
    主  文
本件管轄錯誤，移送於臺灣臺南地方法院。
    理  由
一、公訴意旨以：謝慎展前於民國87年間，因施用毒品案件，經
    送觀察、勒戒後，認無繼續施用毒品之傾向，經臺灣板橋地
    方法院檢察署檢察官於87年7 月1 日以87年度偵字第12671
    號不起訴處分確定；復於前揭經觀察、勒戒執行完畢釋放後
    5 年內，於同年間，因連續施用毒品案件，經臺灣板橋地方
    法院以89年度易字第2613號判決判處有期徒刑7 月確定。另
    於79年間，因竊盜案件，經同法院以79年度易字第2110號判
    決判處有期徒刑8 月，緩刑2 年確定，嗣經同法院分別以裁
    定撤銷緩刑及減為有期徒刑4 月確定；復於80年間，因違反
    懲治盜匪條例、麻醉藥品管理條例等案件，經臺灣高等法院
    以80年度上訴字第4276號判決分別判處有期徒刑7 年4 月、
    5 月，應執行有期徒刑7 年6 月，違反麻醉藥品管理條例案
    件經判處有期徒刑5 月部分，因不得上訴第三審先行確定，
    並因羈押折抵期滿，就違反懲治盜匪條例案件經判處有期徒
    刑7 年4 月部分上訴後，經最高法院以81年度台上字第80號
    判決判處上訴駁回確定，並與前開經減刑之有期徒刑4 月接
    續執行，於84年5 月16日縮短刑期假釋出監併付保護管束，
    嗣經撤銷假釋，尚餘殘刑3 年5 月又27日；復於85年間因違
    反藥事法案件，經臺灣高等法院以86年度上訴字第5145號判
    決判處有期徒刑8 月確定；繼於86、87年間，因竊盜與侵占
    等案件，經臺灣板橋地方法院分別以87年度易字第598 號、
    87年度自字第215 號判決各判處有期徒刑5 月、7 月，嗣經
    同院以裁定應執行有期徒刑11月確定，並與前開殘刑3 年5
    月又27日、85年間因違反藥事法案件經判處有期徒刑8 月，
    及上開87年間因連續施用毒品案件經判處有期徒刑7 月部分
    接續執行，於90年11月16日縮短刑期假釋出監併付保護管束
    ，嗣於假釋期間因施用毒品案件撤銷假釋，入監執行殘刑2
    年6 月又30日，於96年1 月31日期滿執行完畢。詎猶不知悔
    改，復基於施用第一級毒品之犯意，於99年9 月7 日夜間9
    時15分許為警採尿時起回溯26小時內某時，在不詳地點，施
    用第一級毒品海洛因1 次；另基於施用第二級毒品甲基安非
    他命之犯意，於99年9 月5 日夜間10時許，在其新北市○○
    區○○路99巷1 號2 樓住處內，施用第二級毒品甲基安非他
    命1 次。嗣為警於99年9 月7 日夜間8 時許，在臺北市大安
    區○○○路○ 段161 巷2 之1 號1 樓查獲。因認被告涉犯毒
    品危害防制條例第10條第1 項、第2 項之施用第一級、第二
    級毒品罪嫌等語。
二、按案件由犯罪地或被告之住所、居所或所在地之法院管轄，
    刑事訴訟法第5 條第1 項定有明文。次按無管轄權之案件應
    諭知管轄錯誤之判決，並同時諭知移送於管轄法院；又管轄
    錯誤之判決，得不經言詞辯論為之，刑事訴訟法第304 條、
    第307 條亦有明文。又按被告之所在地，係以起訴時為標準
    ，此有最高法院48年度臺上字第837 號判例意旨參照。再所
    謂起訴時係指案件繫屬於法院之日而言，亦有最高法院81年
    度臺上字第876 號判決意旨足資參照。
三、經查：本件公訴人以被告謝慎展涉犯前揭犯行，向本院提起
    公訴，並於100 年3 月25日繫屬於本院，有臺灣桃園地方法
    院檢察署100 年3 月25日桃檢朝文99毒偵6044字第024386號
    函上本院收狀戳章可考。再依卷附被告謝慎展之個人戶籍資
    料查詢結果所示，被告自84年5 月22日起迄今之住所地為新
    北市○○區○○里○ 鄰○○路99巷1 號2 樓之住所內，又被
    告於警詢時所供稱之居所地為臺北市大安區○○○路○ 段16
    1 巷2 之1 號1 樓，且經本院訊問後，被告供稱並未居住在
    桃園縣境內，是本案繫屬時被告之住所地及居所地並非在本
    院管轄之桃園縣境內。又被告雖因另案自99年9 月8 日起進
    入法務部矯正署桃園監獄執行，惟已於100 年3 月18日進入
    法務部矯正署臺南監獄執行中，此有臺灣高等法院被告前案
    紀錄表及臺灣高等法院在監在押全國紀錄表各1 份在卷可考
    ，是本案繫屬時，被告之所在地並非在本院管轄之桃園縣境
    內。且依起訴書所記載之犯罪事實及本院訊問結果，被告供
    稱施用第一、二級毒品之犯罪地均在新北市○○區○○里○
    鄰○○路99巷1 號2 樓之住所內，其犯罪地亦不在本院管轄
    之桃園縣境內。綜上，檢察官起訴時，本案被告謝慎展之住
    所、居所、所在地及犯罪地均非在本院轄區，依前揭規定，
    本院對本案自無管轄權，爰不經言詞辯論，逕行諭知管轄錯
    誤之判決，並諭知將案件移送於被告所在地之臺灣臺南地方
    法院審理。
據上論斷，應依刑事訴訟法第304 條、第307 條，判決如主文。
中    華    民    國   100    年    5     月    31    日
                  刑事庭    審判長法  官  鍾雅蘭
                                  法  官  顏世翠
                                  法  官  許曉微
以上正本證明與原本無異。
如不服本判決，應於判決送達後10日內向本院提出上訴狀（應附
繕本），其未敘述上訴理由者，應於上訴期間屆滿後20日內補提
理由書狀於本院，上訴於臺灣高等法院。
                                書記官  林宜亭
中    華    民    國   100    年    5     月    31    日